臺灣臺中地方法院刑事判決
                                     109年度訴字第1782號
公　訴　人　臺灣臺中地方檢察署檢察官
被　　　告　李豐成



選任辯護人　廖偉成律師 
被　　　告　李豐佑



選任辯護人　周復興律師
被　　　告　林伯彥


選任辯護人　翁晨貿律師
被　　　告　沈江育



            詹閎聿




上　一　人
選任辯護人　鄭弘明律師
被　　　告　温子齊


選任辯護人　詹家杰律師
被　　　告　許鎮邦


            林信宏




上　一　人
選任辯護人　林恆碩律師
被　　　告　張博鏞


選任辯護人　謝逸文律師
            謝尚修律師
            吳建寰律師
上列被告因詐欺等案件，經檢察官提起公訴（109 年度偵字第99
78號、109 年度偵字第16077 號），被告於準備程序中就被訴事
實為有罪之陳述，經本院合議庭裁定由受命法官獨任依簡式審判
程序審理，判決如下：
    主      文
李豐成犯如附表甲所示之罪，各處如附表甲所示之刑及沒收。有
期徒刑部分應執行有期徒刑參年肆月。
李豐佑犯如附表甲所示之罪，各處如附表甲所示之刑及沒收。有
期徒刑部分應執行有期徒刑參年肆月。
林伯彥犯如附表甲所示之罪，各處如附表甲所示之刑及沒收。有
期徒刑部分應執行有期徒刑參年肆月。
沈江育犯如附表甲所示之罪，各處如附表甲所示之刑及沒收。有
期徒刑部分應執行有期徒刑參年。
詹閎聿犯如附表甲所示之罪，各處如附表甲所示之刑及沒收。有
期徒刑部分應執行有期徒刑壹年陸月。
温子齊犯如附表甲所示之罪，各處如附表甲所示之刑及沒收。有
期徒刑部分應執行有期徒刑壹年參月。
許鎮邦犯如附表甲所示之罪，各處如附表甲所示之刑及沒收。有
期徒刑部分應執行有期徒刑參年。
林信宏犯如附表甲所示之罪，各處如附表甲所示之刑及沒收。得
易服社會勞動部分，應執行有期徒刑貳年；不得易服社會勞動部
分應執行有期徒刑捌月。
張博鏞犯如附表甲所示之罪，各處如附表甲所示之刑及沒收。有
期徒刑部分應執行有期徒刑壹年捌月。
    事實及理由
一、本案證人即詐欺機房房屋出租人黃錦馨、證人即同案被告李
    豐成、李豐佑、林伯彥、沈江育、詹閎聿、温子齊、許鎮邦
    、林信宏、張博鏞（以下合稱被告9 人）等人各自於警詢時
    之證述，對本案其他被告而言，均非係在檢察官或法官訊問
    程序時所為證述，依組織犯罪防制條例第12條第1 項中段規
    定，俱不得作為認定本案其他被告違反組織犯罪防制條例之
    證據，惟本案其他非屬組織犯罪防制條例之罪部分，則不受
    上開特別規定之限制，仍得依刑事訴訟法相關規定決定其得
    否作為證據（最高法院103 年度台上字第2915號判決意旨參
    照）。
二、本案被告9 人所犯之罪屬刑事訴訟法第273 條之1 第1 項所
    定死刑、無期徒刑、最輕本刑為3 年以上有期徒刑以外之罪
    ，亦非高等法院管轄之第一審案件，被告9 人於準備程序進
    行中均就被訴事實為有罪之陳述，且經本院告知其等簡式審
    判程序之旨並聽取檢察官、被告9 人及辯護人之意見後，依
    前揭規定裁定進行簡式審判程序，是本案之證據調查，依同
    法第273 條之2 規定，不受同法第159 條第1 項、第161 條
    之2 、第161 條之3 、第163 條之1 及第164 條至第170 條
    規定之限制，除上開警詢證述不得採為證明被告9 人違反組
    織犯罪防制條例之證據外，其餘均得為證據。
三、本件犯罪事實及證據，除證據補充「被告9 人於本院訊問程
    序、準備程序及審理中之自白」、「證人黃錦馨於警詢時之
    證述」外，其餘均引用檢察官起訴書之記載（如附件）。
四、被告9 人係於參與本案詐欺集團犯罪組織之行為繼續中，先
    後為上開加重詐欺取財之各犯行，因參與犯罪組織罪為繼續
    犯，該參與犯罪組織與其後多次加重詐欺取財未遂之行為皆
    有所重合，且因被告9 人僅為一參與犯罪組織行為，侵害一
    社會法益，屬單純一罪，故應僅就本案中與參與犯罪組織罪
    時間較為密切之首次加重詐欺取財犯行與之論以想像競合犯
    ，而其他加重詐欺取財犯行，祗需單獨論罪科刑，無需另論
    以參與犯罪組織罪，以避免重複評價；被告李豐成、李豐佑
    、林伯彥、沈江育、許鎮邦、林信宏參與本案詐欺集團後共
    同所為如附表甲編號40所示加重詐欺取財未遂行為，被告張
    博鏞參與本案詐欺集團後共同所為如附表甲編號27所示加重
    詐欺取財未遂行為，被告詹閎聿參與本案詐欺集團後共同所
    為如附表甲編號12所示加重詐欺取財未遂行為，被告温子齊
    參與本案詐欺集團後共同所為如附表甲編號10所示加重詐欺
    取財未遂行為，各係其等最先繫屬於法院之首次加重詐欺取
    財未遂犯行，是分別應與其等各自所犯參與犯罪組織罪論以
    想像競合（最高法院109 年度台上字第3945號判決意旨參照
    ）。另被告沈江育前於民國106 年5 月至108 年7 月間、被
    告詹閎聿前於106 年4 月間、被告許鎮邦前於105 年9 月至
    105 年11月間、被告張博鏞前於106 年9 月間雖各有參與另
    案詐欺集團之前科紀錄，有其等各自之臺灣高等法院被告前
    案紀錄表各1 份附卷可佐，然其等所涉前開各犯行於本案前
    即均遭查獲，並無證據足證其等各自加入之另案詐欺集團與
    本案詐欺集團同一，自不影響其等於本案中就前開參與犯罪
    組織部分應予論罪之認定，併予敘明。
四、是核被告李豐成、李豐佑、林伯彥、沈江育、許鎮邦、林信
    宏就如附表甲編號40部分所為，均係犯組織犯罪防制條例第
    3 條第1 項後段參與犯罪組織罪及刑法第339 條之4 第2 項
    、第1 項第2 款3 人以上共同詐欺取財未遂罪（1 罪），就
    如附表甲其餘部分所為，則均係犯刑法第339 條之4 第2 項
    、第1 項第2 款3 人以上共同詐欺取財未遂罪（44罪）；被
    告張博鏞就如附表甲編號27部分所為，係犯組織犯罪防制條
    例第3 條第1 項後段參與犯罪組織罪及刑法第339 條之4 第
    2 項、第1 項第2 款3 人以上共同詐欺取財未遂罪（1 罪）
    ，就如附表甲其餘部分（即編號3 、4 、5 、6 、7 、8 、
    9 、10、11、12、13、14、15、16、19、21、22、23、25、
    26、28、30、36、37、42、43、45）所為，則均係犯刑法第
    339 條之4 第2 項、第1 項第2 款3 人以上共同詐欺取財未
    遂罪（27罪）；被告詹閎聿就如附表甲編號12部分所為，係
    犯組織犯罪防制條例第3 條第1 項後段參與犯罪組織罪及刑
    法第339 條之4 第2 項、第1 項第2 款3 人以上共同詐欺取
    財未遂罪（1 罪），就如附表甲其餘部分（即編號3 、4 、
    6 、7 、8 、9 、10、11、13、14、15、16、21、22、23、
    26、28、30、36、37、42、45）所為，則均係犯刑法第339
    條之4 第2 項、第1 項第2 款3 人以上共同詐欺取財未遂罪
    （22罪）；被告温子齊就如附表甲編號10部分所為，係犯組
    織犯罪防制條例第3 條第1 項後段參與犯罪組織罪及刑法第
    339 條之4 第2 項、第1 項第2 款3 人以上共同詐欺取財未
    遂罪（1 罪），就如附表甲其餘部分（即編號3 、4 、6 、
    7 、8 、9 、11、14、15、16、21、22、23、26、28、36、
    37、42、45）所為，則均係犯刑法第339 條之4 第2 項、第
    1 項第2 款3 人以上共同詐欺取財未遂罪（19罪）。另被告
    9 人參與本案詐欺集團後，與涉各犯行之其他同案被告及「
    品哥」、「閃哥」、「趙飛」、「胡威」、「高文海」等不
    詳成員間就上開3 人以上共同詐欺取財未遂犯行具有犯意聯
    絡及行為分擔，應論以共同正犯。被告9 人就其等前開論以
    參與犯罪組織罪及3 人以上共同詐欺取財未遂罪之部分，應
    如前述論以想像競合犯，從一重論以3 人以上共同詐欺取財
    未遂罪。又被告李豐成、李豐佑、林伯彥、沈江育、許鎮邦
    、林信宏就上開45次犯行、被告張博鏞就上開28次犯行、被
    告詹閎聿就上開23次犯行及被告温子齊就上開20次犯行，均
    係詐欺不同被害人未遂，犯意個別，行為互殊，自應予分論
    併罰。
五、另被告詹閎聿前因違反槍砲彈藥刀械管制條例案件，經本院
    以107 年度中簡字第1142號判決判處有期徒刑2 月確定，於
    107 年11月22日易服社會勞動改易科罰金執行完畢；被告温
    子齊前因違反毒品危害防制條例案件，經臺灣新北地方法院
    以105 年度審簡字第184 號判決判處有期徒刑4 月確定，於
    105 年7 月6 日易科罰金執行完畢；被告許鎮邦前則因詐欺
    案件，經臺灣桃園地方法院以106 年度審訴字第1389號判決
    判處有期徒刑7 月確定，於107 年7 月24日徒刑執行完畢，
    有臺灣高等法院被告前案紀錄表各1 份在卷可憑。是被告詹
    閎聿、温子齊、許鎮邦於受上開徒刑之執行完畢，5 年以內
    故意再犯各該本案有期徒刑以上之罪，均為累犯，且依其等
    之本案各該犯罪情節觀之，並無司法院大法官釋字第775 號
    解釋所指應量處最低法定刑、且無法適用刑法第59條規定減
    輕之情形，爰均依刑法第47條第1 項規定加重其刑（最高法
    院109 年度台上字第2886號判決意旨參照）。又被告9 人均
    已著手於各該犯行之實行而不遂，俱為未遂犯，均應依刑法
    第25條第2 項規定減輕其刑，並就被告詹閎聿、温子齊、許
    鎮邦所為犯行部分依法先加後減之。至被告9 人於偵查及審
    判中均自白其加入本案詐欺集團之參與犯罪組織犯行，原應
    依組織犯罪防制條例第8 條第1 項後段規定減輕其刑，而本
    案均係從一重論以上開3 人以上共同詐欺取財未遂罪，為予
    適度評價，爰於本判決後述依刑法第57條科刑時一併衡酌該
    部分減輕其刑事由。
六、爰審酌被告9 人均正值青年，非無謀生能力，竟貪圖不法利
    益，共同參與本案犯行，並分擔假冒公安之二線成員分工，
    著手為本案詐欺各該被害人之犯行，法治觀念偏差，應予非
    難，並考量被告9 人於偵查及審理中均自白全部犯行，然未
    能與各被害人達成和解等情，參以其等各自之素行，尤以被
    告沈江育、詹閎聿、許鎮邦、張博鏞前已有參與另案詐欺集
    團而遭查獲之情形，業如前述，竟仍不知警惕而再為本案參
    與詐欺集團詐欺他人之犯行，另斟酌其等各自所受教育反映
    之智識程度、就業情形、家庭經濟及生活狀況等一切情狀（
    見本院卷二第169 至170 頁），暨檢察官、被告9 人及辯護
    人對於科刑範圍之意見後，分別量處如附表甲所示之刑，以
    示懲儆。又被告李豐成、李豐佑、林伯彥、沈江育、詹閎聿
    、温子齊、許鎮邦、張博鏞就如附表甲所示前開各部分，及
    被告林信宏就如附表甲編號38至39所示部分，均係經宣告不
    得易服社會勞動之多數有期徒刑，被告林信宏就如附表甲編
    號1 至37、40至45所示部分則係經宣告得易服社會勞動之多
    數有期徒刑，故應分別定其等應執行之刑，而本院審酌被告
    9 人所犯各罪均係參與本案詐欺集團後為3 人以上共同詐欺
    取財未遂之犯罪類型，該犯罪態樣、手段及所侵害法益相似
    ，犯罪時間亦相近等情，以判斷其等所受責任非難重複之程
    度，再斟酌其等犯數罪所反應人格特性，暨權衡各罪之法律
    目的、相關刑事政策及檢察官具體求刑、被告9 人及辯護人
    對於科刑之意見，而為整體評價後，分別定其等應執行之刑
    如主文第1 至9 項所示；至被告林信宏所犯如附表甲編號38
    至39所示之罪，與其所犯如附表甲編號1 至37、40至45所示
    之罪，分屬不得易服社會勞動之罪、得易服社會勞動之罪，
    依刑法第50條規定，應由被告林信宏自行決定是否於裁判確
    定後請求檢察官聲請定應執行刑，爰不於本判決中就此部分
    合併定其應執行之刑，併此敘明。
七、公訴意旨雖聲請依組織犯罪防制條例第3 條第3 項規定對被
    告9 人宣告強制工作，而被告9 人均係以一行為觸犯上開參
    與犯罪組織及3 人以上共同詐欺取財未遂等罪，依刑法第55
    條前段規定，從一重以3 人以上共同詐欺取財未遂罪處斷而
    為科刑，業如前述，故本院應審酌是否依組織犯罪防制條例
    第3 條第3 項規定對被告9 人一併宣告刑前強制工作（最高
    法院108 年度台上大字第2306號裁定意旨參照）。惟本院考
    量被告9 人參與本案詐欺集團犯罪組織之期間非長，復尚未
    詐得財物，而被告9 人經查獲後始終坦承犯行，尚非毫無悔
    意，被告9 人又已經本院宣告應入監執行相當之刑，則依其
    等犯罪及再犯之危險性，衡諸比例原則，本案應尚無為預防
    矯治其等之社會危險性而予以一併宣告刑前強制工作保安處
    分之必要，爰均不予宣告強制工作。
八、沒收
  ㈠應予宣告沒收部分：
  ⒈扣案如附表乙編號1 、3 所示之物，均為被告李豐成所有供
    為本案犯行所用，扣案如附表乙編號4 、5 、9 所示之物，
    則係被告李豐成所有預備供本案犯行所用，業據被告李豐成
    於警詢及本院審理中自承在卷（見偵9978卷二第12頁、卷五
    第461 頁、本院卷二第158 頁），並有歷次臺中市政府警察
    局第五分局（搜索）扣押筆錄暨附件、各手機內通訊軟體擷
    圖照片各1 份存卷可憑（見偵9978卷一第165 至181 、卷二
    第86至99頁、卷五第387 至393 頁），自可認定。另被告李
    豐成雖於本院審理中供稱扣案如附表乙編號2 所示手機為其
    私人使用與本案無關之物，另稱於Ａ點機房客廳內扣案如附
    表乙編號6 至8 所示之物不清楚為何人所有云云（見本院卷
    二第158 頁）；惟如附表乙編號2 所示手機曾經被告李豐成
    持供與被害人黃炯賢、丁玉秋、機房代管仲介及其他共犯聯
    繫乙節，有該手機內通訊軟體擷圖照片1 份附卷可查（見偵
    9978卷二第31至85頁），足認該手機亦應係被告李豐成所有
    供本案犯行所用，又如附表乙編號6 至8 所示之物均非該機
    房房屋出租人黃錦馨所提供，有證人黃錦馨於警詢時之供述
    可佐（見偵9978卷五第383 至385 頁），並有小0 0 0 屋況
    及設備點交單1 份存卷可查（見偵9978卷五第407 頁），堪
    信此部分物品亦均係由本案詐欺集團不詳成員所提供交付Ａ
    點機房管理者即被告李豐成所管理、使用而供本案犯行所用
    之物，是被告李豐成上開所述並非實在，如附表乙編號2、6
    至8 所示之物均應係屬於被告李豐成供犯罪所用之物，亦堪
    認定。
  ⒉扣案如附表乙編號10、13至14所示之物，均為被告沈江育所
    有供為本案犯行所用，扣案如附表乙編號11至12、16所示之
    物，則係被告沈江育所有預備供本案犯行所用，業據被告沈
    江育於警詢、偵訊及本院審理中自承在卷（見偵9978卷二第
    320 、357 至358 頁、本院卷二第158 頁），並有前開臺中
    市政府警察局第五分局搜索扣押筆錄暨附件存卷可憑（見偵
    9978卷一第165 至181 頁），自堪認定。另被告沈江育雖於
    本院審理中供稱扣案如附表乙編號15所示手機為其所有而與
    本案無關之物（見本院卷二第158 頁），惟該手機曾經被告
    沈江育持供與被告李豐成聯繫機房事宜，有該手機內通訊軟
    體擷圖照片1 份附卷可查（見偵9978卷二第337 至339 頁）
    ，足認被告沈江育此部分所辯並非可採，該手機亦應係被告
    沈江育所有供本案犯行所用，堪以認定。
  ⒊扣案如附表乙編號17至18所示之物，均為被告詹閎聿所有供
    為本案犯行所用，扣案如附表乙編號19所示之物，則係被告
    詹閎聿所有預備供本案犯行所用，業據被告詹閎聿於警詢、
    偵訊及本院審理中自承在卷（見偵9978卷二第134 、197 頁
    、本院卷二第158 頁），並有前開臺中市政府警察局第五分
    局搜索扣押筆錄暨附件存卷可憑（見偵9978卷一第165 至18
    1 頁），堪可認定。
  ⒋扣案如附表丙編號1 、3 至5 、7 至10所示之物，均為被告
    林伯彥所有供為本案犯行所用，扣案如附表丙編號6 所示之
    物，則係被告林伯彥所有預備供本案犯行所用，業據被告林
    伯彥於警詢、偵訊及本院審理中自承在卷（見偵9978卷二第
    214 至216 、254 頁、本院卷二第159 頁），並有臺中市政
    府警察局第五分局搜索扣押筆錄暨附件、各手機內通訊軟體
    擷圖照片各1 份存卷可憑（見偵9978卷一第203 至217 、34
    7 至358 頁、偵16077 卷二第263 至287 頁），堪可認定。
    另被告林伯彥雖於本院審理中供稱扣案如附表丙編號2 所示
    手機為其私人所有與本案無關之物（見本院卷二第158 頁）
    ，惟該手機曾經被告林伯彥持供與其他共犯聯繫乙節，有該
    手機內通訊軟體擷圖照片1 份附卷可查（見偵16077 卷二第
    259 至261 頁），足認其此部分所辯並非實在，該手機亦應
    係被告林伯彥所有供本案犯行所用，堪以認定。
  ⒌扣案如附表丙編號11至13所示之物，均為被告温子齊所有供
    本案犯行所用，扣案如附表丙編號14所示之物，則係被告温
    子齊所有預備供本案犯行所用，業據被告温子齊於警詢、偵
    訊及本院審理中自承在卷（見偵9978卷二第270 、304 頁、
    本院卷二第159 頁），並有前開臺中市政府警察局第五分局
    搜索扣押筆錄暨附件、各手機內通訊軟體擷圖照片各1 份存
    卷可憑（見偵9978卷一第203 至217 、233 至346 頁），堪
    可認定。
  ⒍扣案如附表丁編號1 、3 、5 所示之物，均為被告李豐佑所
    有供本案犯行所用，業據被告李豐佑於警詢及本院審理中自
    承在卷（見偵9978卷五第17至18頁、本院卷二第160 頁），
    並有臺中市政府警察局第五分局搜索扣押筆錄暨附件1 份附
    卷可參（見偵9978卷三第51至71頁），自可認定。另被告李
    豐佑雖於本院審理中供稱如附表丁編號6 、7 所示之物均為
    其私人所有與本案無關之物，另稱於Ｃ點機房客廳內如附表
    丁編號8 至21所示之物係「品哥」所準備、機房人員均須自
    行聯繫「品哥」取得同意方能使用之物云云（見本院卷二第
    160 頁）。惟被告李豐佑於警詢時自承如附表丁編號7 所示
    現金係預備機房人員飲食及生活開銷以維持機房營運所用、
    如附表編號6 所示分享器則係分享訊號與筆記型電腦及手機
    使用（見偵9978卷五第17至18頁），此與前述被告李豐成、
    林伯彥等機房管理者亦領有現金預備供機房開銷使用及相類
    分享器供機房使用等情相合，足認上開現金、分享器各係被
    告李豐佑所有預備供本案犯行所用、供本案犯行所用；又被
    告李豐成於偵訊時自承係該機房管理者（見偵9978卷五第23
    9 頁），衡情如附表丁編號8 至21所示物品亦應均係由「品
    哥」所提供交付被告李豐佑所管理，堪信如附表丁編號8 至
    17、19至21所示之物係供本案犯行所用，如附表丁編號18所
    示之物則係預備供本案犯行所用之物。是被告李豐佑此部分
    所述均係卸責，如附表丁編號6 、8 至17、19至21所示之物
    均應係屬於被告李豐成供犯罪所用之物，如附表丁編號7 、
    18所示之物則均係屬於被告李豐成預備供犯罪所用之物，亦
    堪認定。
  ⒎被告李豐佑、張博鏞固於本院審理中分別供稱如附表丁編號2
     、4 所示手機、編號25至27所示手機及分享器各係其等私
    人所有與本案無關之物（見本院卷二第160 頁）。惟本案於
    警員攻堅進入Ｃ點機房內搜索時，其內客廳放置之手機即已
    有遭重置之情形，有警員職務報告1 份附卷可查（見偵9978
    卷一第135 至136 頁），而當時有將手機、分享器放在客廳
    之機房人員即被告李豐佑、張博鏞及同案被告黃品翔均推稱
    不清楚係何人所為（見本院卷一第187 頁、偵9978卷三第46
    9 頁、卷四第477 頁），衡情倘非該客廳內放置之手機等物
    均係供本案犯罪所用之物，機房內不詳人員應無須刻意於警
    員欲進入執行搜索之際積極為此等重置滅證行為，堪認被告
    李豐佑、張博鏞上開所述均係不實，如附表丁編號2 、4 、
    編號25至27所示之物應分別係被告李豐佑、張博鏞所有供本
    案犯行所用，足以認定。
  ⒏扣案如附表丁編號22、編號23所示之物，分別為被告許鎮邦
    、林信宏所有供本案犯行所用，業據被告許鎮邦、林信宏於
    警詢及本院審理中自承在卷（見偵9978卷三第14頁、卷四第
    13頁、本院卷二第160 頁），並有前開臺中市政府警察局第
    五分局搜索扣押筆錄暨附件附卷可參（見偵9978卷三第51至
    71頁），自可認定。又被告林信宏雖於本院審理中供稱扣案
    如附表丁編號24所示手機為其所有而與本案無關之物（見本
    院卷二第160 頁），惟該手機曾經被告林信宏持供與機房房
    屋出租人及其他共犯聯繫乙節，有該手機內通訊軟體擷圖照
    片1 份附卷可查（見偵9978卷三第118 至125 頁），足認其
    此部分所辯並非可採，該手機亦應係被告林信宏所有供本案
    犯行所用，堪以認定。
  ⒐綜此，上開各犯罪工具物之處分權既屬明確，且依卷存事證
    無從證明被告9 人或其他同案被告對於彼此各自所得處分之
    物具有共同處分權，則依刑法第38條第2 項前段規定，①如
    附表乙編號1 至9 、編號10至16、編號17至19所示之物，應
    分別於本院就被告李豐成、沈江育及詹閎聿所諭知各主文項
    下均予宣告沒收，②如附表丙編號1 至10、編號11至14所示
    之物，應分別於本院就被告林伯彥、温子齊所諭知各主文項
    下均予宣告沒收，③如附表丁編號1 至21、編號22、編號23
    至24、編號25至27所示之物，則應分別於本院就被告李豐佑
    、許鎮邦、林信宏、張博鏞所諭知各主文項下均予宣告沒收
    ，無庸在無所有權或處分權之共同正犯沒收項下諭知沒收（
    最高法院107 年度台上字第1109號判決意旨參照）。
  ㈡不予宣告沒收部分：
  ⒈起訴書固聲請就被告李豐成所持其餘扣案iPhone6 手機1 支
    、發票1 包及金融卡1 張、被告詹閎聿所持有其餘扣案SIM
    卡9 張、被告林伯彥所持其餘扣案WIFI分享器1 臺及新臺幣
    （下同）3,300 元、被告温子齊所持其餘扣案3,797 元、被
    告李豐佑所持有其餘扣案房屋租賃契約書1 份、愷他命1 包
    等物宣告沒收。惟查，上開iPhone6 手機、SIM 卡均係被告
    詹閎聿所有供其私人使用之物，有被告李豐成於警詢時、被
    告詹閎聿於警詢及偵訊時之供述可佐（見偵9978卷二第12、
    134 、197 頁），並有該手機內通訊軟體擷圖照片1 份存卷
    可查（見偵9978卷二第173 至174 頁）；上開分享器及現金
    3,300 元均非於任一機房內扣得，而係於被告林伯彥用以代
    步之車牌號碼000-0000號自用小客車內扣得，應為被告林伯
    彥個人使用，有該部分臺中市政府警察局第五分局搜索扣押
    筆錄暨附件各1 份存卷可稽（見偵9978卷一第221 至229 頁
    ）；又上開發票、金融卡係被告李豐成購買生活物品所得或
    自行使用之物，前揭現金3,797 元係被告温子齊自行攜帶供
    個人花用之金錢，前開愷他命則僅係被告李豐佑自行使用而
    與本案無關，分別據被告李豐成於警詢時、被告温子齊於偵
    訊時及被告李豐佑於本院審理中供述在卷（見偵9978卷二第
    12、304 頁、本院卷二第160 頁），卷內復無其他證據足資
    就上開各情為相反認定。另扣案租賃契約書係本案詐欺集團
    成員與房屋出租人租賃房屋簽立之契約，亦非實行本案犯罪
    所用之物。是此部分扣案物尚無從認定與本案犯行有何直接
    關聯，爰均不予宣告沒收。
  ⒉起訴書雖聲請就被告9 人之犯罪所得宣告沒收，惟其等於警
    詢時均否認有何已因本案犯行而取得報酬之情（見偵9978卷
    二第14、138 、218 、273 、324 頁、卷三第18頁、卷四第
    15、262 頁、卷五第21頁），卷內復無相關證據可證明其等
    確已有收取本案犯行對價，尚不足以認定其等有其他犯罪所
    得，爰不另宣告沒收或追徵。
據上論斷，應依刑事訴訟法第273 條之1 第1 項、第299 條第1
項前段、第310 條之2 、第454 條第2 項，組織犯罪防制條例第
3 條第1 項後段、第8 條第1 項後段，刑法第11條前段、第28條
、第339 條之4 第2 項、第1 項第2 款、第55條前段、第47條第
1 項、第25條第2 項、第51條第5 款、第38條第2 項前段，刑法
施行法第1 條之1 第1 項，判決如主文。
本案經檢察官謝怡如提起公訴，檢察官朱介斌到庭執行職務。
中    華    民    國   110    年    5     月    18    日
                  刑事第十六庭  法  官  陳怡秀
以上正本證明與原本無異。
如不服本判決應於收受送達後20日內向本院提出上訴書狀，並應
敘述具體理由；其未敘述上訴之理由者，應於上訴期間屆滿後20
日內向本院補提理由書（均須按他造當事人之人數附繕本）「切
勿逕送上級法院」。
告訴人或被害人如不服判決，應備理由具狀向檢察官請求上訴，
上訴期間之計算，以檢察官收受判決正本之日起算。
                                書記官   劉雅玲
中    華    民    國   110    年    5     月    18    日
附表甲：

編號 起訴書犯罪事實 主文 1 附表一編號1 李豐成犯三人以上共同詐欺取財未遂罪，處有期徒刑玖月。扣案如附表乙編號1 至9 所示之物均沒收。李豐佑犯三人以上共同詐欺取財未遂罪，處有期徒刑玖月。扣案如附表丁編號1 至21所示之物均沒收。林伯彥犯三人以上共同詐欺取財未遂罪，處有期徒刑玖月。扣案如附表丙編號1 至10所示之物均沒收。沈江育犯三人以上共同詐欺取財未遂罪，處有期徒刑玖月。扣案如附表乙編號10至16所示之物均沒收。許鎮邦犯三人以上共同詐欺取財未遂罪，累犯，處有期徒刑捌月。扣案如附表丁編號22所示之物沒收。林信宏犯三人以上共同詐欺取財未遂罪，處有期徒刑陸月。扣案如附表丁編號23至24所示之物均沒收。 2 附表一編號2 李豐成犯三人以上共同詐欺取財未遂罪，處有期徒刑玖月。扣案如附表乙編號1 至9 所示之物均沒收。李豐佑犯三人以上共同詐欺取財未遂罪，處有期徒刑玖月。扣案如附表丁編號1 至21所示之物均沒收。林伯彥犯三人以上共同詐欺取財未遂罪，處有期徒刑玖月。扣案如附表丙編號1 至10所示之物均沒收。沈江育犯三人以上共同詐欺取財未遂罪，處有期徒刑玖月。扣案如附表乙編號10至16所示之物均沒收。許鎮邦犯三人以上共同詐欺取財未遂罪，累犯，處有期徒刑捌月。扣案如附表丁編號22所示之物沒收。林信宏犯三人以上共同詐欺取財未遂罪，處有期徒刑陸月。扣案如附表丁編號23至24所示之物均沒收。 3 附表一編號3 李豐成犯三人以上共同詐欺取財未遂罪，處有期徒刑玖月。扣案如附表乙編號1 至9 所示之物均沒收。李豐佑犯三人以上共同詐欺取財未遂罪，處有期徒刑玖月。扣案如附表丁編號1 至21所示之物均沒收。林伯彥犯三人以上共同詐欺取財未遂罪，處有期徒刑玖月。扣案如附表丙編號1 至10所示之物均沒收。沈江育犯三人以上共同詐欺取財未遂罪，處有期徒刑玖月。扣案如附表乙編號10至16所示之物均沒收。詹閎聿犯三人以上共同詐欺取財未遂罪，累犯，處有期徒刑捌月。扣案如附表乙編號17至19所示之物均沒收。温子齊犯三人以上共同詐欺取財未遂罪，累犯，處有期徒刑柒月。扣案如附表丙編號11至14所示之物均沒收。許鎮邦犯三人以上共同詐欺取財未遂罪，累犯，處有期徒刑捌月。扣案如附表丁編號22所示之物沒收。林信宏犯三人以上共同詐欺取財未遂罪，處有期徒刑陸月。扣案如附表丁編號23至24所示之物均沒收。張博鏞犯三人以上共同詐欺取財未遂罪，處有期徒刑柒月。扣案如附表丁編號25至27所示之物均沒收。 4 附表一編號4 李豐成犯三人以上共同詐欺取財未遂罪，處有期徒刑玖月。扣案如附表乙編號1 至9 所示之物均沒收。李豐佑犯三人以上共同詐欺取財未遂罪，處有期徒刑玖月。扣案如附表丁編號1 至21所示之物均沒收。林伯彥犯三人以上共同詐欺取財未遂罪，處有期徒刑玖月。扣案如附表丙編號1 至10所示之物均沒收。沈江育犯三人以上共同詐欺取財未遂罪，處有期徒刑捌月。扣案如附表乙編號10至16所示之物均沒收。詹閎聿犯三人以上共同詐欺取財未遂罪，累犯，處有期徒刑玖月。扣案如附表乙編號17至19所示之物均沒收。温子齊犯三人以上共同詐欺取財未遂罪，累犯，處有期徒刑柒月。扣案如附表丙編號11至14所示之物均沒收。許鎮邦犯三人以上共同詐欺取財未遂罪，累犯，處有期徒刑捌月。扣案如附表丁編號22所示之物沒收。林信宏犯三人以上共同詐欺取財未遂罪，處有期徒刑陸月。扣案如附表丁編號23至24所示之物均沒收。張博鏞犯三人以上共同詐欺取財未遂罪，處有期徒刑柒月。扣案如附表丁編號25至27所示之物均沒收。 5 附表一編號5 李豐成犯三人以上共同詐欺取財未遂罪，處有期徒刑玖月。扣案如附表乙編號1 至9 所示之物均沒收。李豐佑犯三人以上共同詐欺取財未遂罪，處有期徒刑玖月。扣案如附表丁編號1 至21所示之物均沒收。林伯彥犯三人以上共同詐欺取財未遂罪，處有期徒刑玖月。扣案如附表丙編號1 至10所示之物均沒收。沈江育犯三人以上共同詐欺取財未遂罪，處有期徒刑捌月。扣案如附表乙編號10至16所示之物均沒收。許鎮邦犯三人以上共同詐欺取財未遂罪，累犯，處有期徒刑捌月。扣案如附表丁編號22所示之物沒收。林信宏犯三人以上共同詐欺取財未遂罪，處有期徒刑陸月。扣案如附表丁編號23至24所示之物均沒收。張博鏞犯三人以上共同詐欺取財未遂罪，處有期徒刑柒月。扣案如附表丁編號25至27所示之物均沒收。 6 附表一編號6 李豐成犯三人以上共同詐欺取財未遂罪，處有期徒刑玖月。扣案如附表乙編號1 至9 所示之物均沒收。李豐佑犯三人以上共同詐欺取財未遂罪，處有期徒刑玖月。扣案如附表丁編號1 至21所示之物均沒收。林伯彥犯三人以上共同詐欺取財未遂罪，處有期徒刑玖月。扣案如附表丙編號1 至10所示之物均沒收。沈江育犯三人以上共同詐欺取財未遂罪，處有期徒刑捌月。扣案如附表乙編號10至16所示之物均沒收。詹閎聿犯三人以上共同詐欺取財未遂罪，累犯，處有期徒刑捌月。扣案如附表乙編號17至19所示之物均沒收。温子齊犯三人以上共同詐欺取財未遂罪，累犯，處有期徒刑柒月。扣案如附表丙編號11至14所示之物均沒收。許鎮邦犯三人以上共同詐欺取財未遂罪，累犯，處有期徒刑捌月。扣案如附表丁編號22所示之物沒收。林信宏犯三人以上共同詐欺取財未遂罪，處有期徒刑陸月。扣案如附表丁編號23至24所示之物均沒收。張博鏞犯三人以上共同詐欺取財未遂罪，處有期徒刑柒月。扣案如附表丁編號25至27所示之物均沒收。 7 附表一編號7 李豐成犯三人以上共同詐欺取財未遂罪，處有期徒刑玖月。扣案如附表乙編號1 至9 所示之物均沒收。李豐佑犯三人以上共同詐欺取財未遂罪，處有期徒刑玖月。扣案如附表丁編號1 至21所示之物均沒收。林伯彥犯三人以上共同詐欺取財未遂罪，處有期徒刑玖月。扣案如附表丙編號1 至10所示之物均沒收。沈江育犯三人以上共同詐欺取財未遂罪，處有期徒刑捌月。扣案如附表乙編號10至16所示之物均沒收。詹閎聿犯三人以上共同詐欺取財未遂罪，累犯，處有期徒刑捌月。扣案如附表乙編號17至19所示之物均沒收。温子齊犯三人以上共同詐欺取財未遂罪，累犯，處有期徒刑柒月。扣案如附表丙編號11至14所示之物均沒收。許鎮邦犯三人以上共同詐欺取財未遂罪，累犯，處有期徒刑捌月。扣案如附表丁編號22所示之物沒收。林信宏犯三人以上共同詐欺取財未遂罪，處有期徒刑陸月。扣案如附表丁編號23至24所示之物均沒收。張博鏞犯三人以上共同詐欺取財未遂罪，處有期徒刑柒月。扣案如附表丁編號25至27所示之物均沒收。 8 附表一編號8 李豐成犯三人以上共同詐欺取財未遂罪，處有期徒刑玖月。扣案如附表乙編號1 至9 所示之物均沒收。李豐佑犯三人以上共同詐欺取財未遂罪，處有期徒刑玖月。扣案如附表丁編號1 至21所示之物均沒收。林伯彥犯三人以上共同詐欺取財未遂罪，處有期徒刑玖月。扣案如附表丙編號1 至10所示之物均沒收。沈江育犯三人以上共同詐欺取財未遂罪，處有期徒刑捌月。扣案如附表乙編號10至16所示之物均沒收。詹閎聿犯三人以上共同詐欺取財未遂罪，累犯，處有期徒刑捌月。扣案如附表乙編號17至19所示之物均沒收。温子齊犯三人以上共同詐欺取財未遂罪，累犯，處有期徒刑捌月。扣案如附表丙編號11至14所示之物均沒收。許鎮邦犯三人以上共同詐欺取財未遂罪，累犯，處有期徒刑捌月。扣案如附表丁編號22所示之物沒收。林信宏犯三人以上共同詐欺取財未遂罪，處有期徒刑陸月。扣案如附表丁編號23至24所示之物均沒收。張博鏞犯三人以上共同詐欺取財未遂罪，處有期徒刑柒月。扣案如附表丁編號25至27所示之物均沒收。 9 附表一編號9 李豐成犯三人以上共同詐欺取財未遂罪，處有期徒刑玖月。扣案如附表乙編號1 至9 所示之物均沒收。李豐佑犯三人以上共同詐欺取財未遂罪，處有期徒刑玖月。扣案如附表丁編號1 至21所示之物均沒收。林伯彥犯三人以上共同詐欺取財未遂罪，處有期徒刑玖月。扣案如附表丙編號1 至10所示之物均沒收。沈江育犯三人以上共同詐欺取財未遂罪，處有期徒刑捌月。扣案如附表乙編號10至16所示之物均沒收。詹閎聿犯三人以上共同詐欺取財未遂罪，累犯，處有期徒刑捌月。扣案如附表乙編號17至19所示之物均沒收。温子齊犯三人以上共同詐欺取財未遂罪，累犯，處有期徒刑捌月。扣案如附表丙編號11至14所示之物均沒收。許鎮邦犯三人以上共同詐欺取財未遂罪，累犯，處有期徒刑捌月。扣案如附表丁編號22所示之物沒收。林信宏犯三人以上共同詐欺取財未遂罪，處有期徒刑陸月。扣案如附表丁編號23至24所示之物均沒收。張博鏞犯三人以上共同詐欺取財未遂罪，處有期徒刑柒月。扣案如附表丁編號25至27所示之物均沒收。 10 附表一編號10 李豐成犯三人以上共同詐欺取財未遂罪，處有期徒刑玖月。扣案如附表乙編號1 至9 所示之物均沒收。李豐佑犯三人以上共同詐欺取財未遂罪，處有期徒刑玖月。扣案如附表丁編號1 至21所示之物均沒收。林伯彥犯三人以上共同詐欺取財未遂罪，處有期徒刑玖月。扣案如附表丙編號1 至10所示之物均沒收。沈江育犯三人以上共同詐欺取財未遂罪，處有期徒刑捌月。扣案如附表乙編號10至16所示之物均沒收。詹閎聿犯三人以上共同詐欺取財未遂罪，累犯，處有期徒刑捌月。扣案如附表乙編號17至19所示之物均沒收。温子齊犯三人以上共同詐欺取財未遂罪，累犯，處有期徒刑捌月。扣案如附表丙編號11至14所示之物均沒收。許鎮邦犯三人以上共同詐欺取財未遂罪，累犯，處有期徒刑捌月。扣案如附表丁編號22所示之物沒收。林信宏犯三人以上共同詐欺取財未遂罪，處有期徒刑陸月。扣案如附表丁編號23至24所示之物均沒收。張博鏞犯三人以上共同詐欺取財未遂罪，處有期徒刑柒月。扣案如附表丁編號25至27所示之物均沒收。 11 附表一編號11 李豐成犯三人以上共同詐欺取財未遂罪，處有期徒刑玖月。扣案如附表乙編號1 至9 所示之物均沒收。李豐佑犯三人以上共同詐欺取財未遂罪，處有期徒刑玖月。扣案如附表丁編號1 至21所示之物均沒收。林伯彥犯三人以上共同詐欺取財未遂罪，處有期徒刑玖月。扣案如附表丙編號1 至10所示之物均沒收。沈江育犯三人以上共同詐欺取財未遂罪，處有期徒刑捌月。扣案如附表乙編號10至16所示之物均沒收。詹閎聿犯三人以上共同詐欺取財未遂罪，累犯，處有期徒刑捌月。扣案如附表乙編號17至19所示之物均沒收。温子齊犯三人以上共同詐欺取財未遂罪，累犯，處有期徒刑捌月。扣案如附表丙編號11至14所示之物均沒收。許鎮邦犯三人以上共同詐欺取財未遂罪，累犯，處有期徒刑捌月。扣案如附表丁編號22所示之物沒收。林信宏犯三人以上共同詐欺取財未遂罪，處有期徒刑陸月。扣案如附表丁編號23至24所示之物均沒收。張博鏞犯三人以上共同詐欺取財未遂罪，處有期徒刑柒月。扣案如附表丁編號25至27所示之物均沒收。 12 附表一編號12 李豐成犯三人以上共同詐欺取財未遂罪，處有期徒刑玖月。扣案如附表乙編號1 至9 所示之物均沒收。李豐佑犯三人以上共同詐欺取財未遂罪，處有期徒刑玖月。扣案如附表丁編號1 至21所示之物均沒收。林伯彥犯三人以上共同詐欺取財未遂罪，處有期徒刑玖月。扣案如附表丙編號1 至10所示之物均沒收。沈江育犯三人以上共同詐欺取財未遂罪，處有期徒刑捌月。扣案如附表乙編號10至16所示之物均沒收。詹閎聿犯三人以上共同詐欺取財未遂罪，累犯，處有期徒刑捌月。扣案如附表乙編號17至19所示之物均沒收。許鎮邦犯三人以上共同詐欺取財未遂罪，累犯，處有期徒刑捌月。扣案如附表丁編號22所示之物沒收。林信宏犯三人以上共同詐欺取財未遂罪，處有期徒刑陸月。扣案如附表丁編號23至24所示之物均沒收。張博鏞犯三人以上共同詐欺取財未遂罪，處有期徒刑柒月。扣案如附表丁編號25至27所示之物均沒收。 13 附表一編號13 李豐成犯三人以上共同詐欺取財未遂罪，處有期徒刑玖月。扣案如附表乙編號1 至9 所示之物均沒收。李豐佑犯三人以上共同詐欺取財未遂罪，處有期徒刑玖月。扣案如附表丁編號1 至21所示之物均沒收。林伯彥犯三人以上共同詐欺取財未遂罪，處有期徒刑玖月。扣案如附表丙編號1 至10所示之物均沒收。沈江育犯三人以上共同詐欺取財未遂罪，處有期徒刑捌月。扣案如附表乙編號10至16所示之物均沒收。詹閎聿犯三人以上共同詐欺取財未遂罪，累犯，處有期徒刑捌月。扣案如附表乙編號17至19所示之物均沒收。許鎮邦犯三人以上共同詐欺取財未遂罪，累犯，處有期徒刑捌月。扣案如附表丁編號22所示之物沒收。林信宏犯三人以上共同詐欺取財未遂罪，處有期徒刑陸月。扣案如附表丁編號23至24所示之物均沒收。張博鏞犯三人以上共同詐欺取財未遂罪，處有期徒刑柒月。扣案如附表丁編號25至27所示之物均沒收。 14 附表一編號14 李豐成犯三人以上共同詐欺取財未遂罪，處有期徒刑玖月。扣案如附表乙編號1 至9 所示之物均沒收。李豐佑犯三人以上共同詐欺取財未遂罪，處有期徒刑玖月。扣案如附表丁編號1 至21所示之物均沒收。林伯彥犯三人以上共同詐欺取財未遂罪，處有期徒刑玖月。扣案如附表丙編號1 至10所示之物均沒收。沈江育犯三人以上共同詐欺取財未遂罪，處有期徒刑捌月。扣案如附表乙編號10至16所示之物均沒收。詹閎聿犯三人以上共同詐欺取財未遂罪，累犯，處有期徒刑捌月。扣案如附表乙編號17至19所示之物均沒收。温子齊犯三人以上共同詐欺取財未遂罪，累犯，處有期徒刑柒月。扣案如附表丙編號11至14所示之物均沒收。許鎮邦犯三人以上共同詐欺取財未遂罪，累犯，處有期徒刑捌月。扣案如附表丁編號22所示之物沒收。林信宏犯三人以上共同詐欺取財未遂罪，處有期徒刑陸月。扣案如附表丁編號23至24所示之物均沒收。張博鏞犯三人以上共同詐欺取財未遂罪，處有期徒刑柒月。扣案如附表丁編號25至27所示之物均沒收。 15 附表一編號15 李豐成犯三人以上共同詐欺取財未遂罪，處有期徒刑玖月。扣案如附表乙編號1 至9 所示之物均沒收。李豐佑犯三人以上共同詐欺取財未遂罪，處有期徒刑玖月。扣案如附表丁編號1 至21所示之物均沒收。林伯彥犯三人以上共同詐欺取財未遂罪，處有期徒刑玖月。扣案如附表丙編號1 至10所示之物均沒收。沈江育犯三人以上共同詐欺取財未遂罪，處有期徒刑捌月。扣案如附表乙編號10至16所示之物均沒收。詹閎聿犯三人以上共同詐欺取財未遂罪，累犯，處有期徒刑捌月。扣案如附表乙編號17至19所示之物均沒收。温子齊犯三人以上共同詐欺取財未遂罪，累犯，處有期徒刑柒月。扣案如附表丙編號11至14所示之物均沒收。許鎮邦犯三人以上共同詐欺取財未遂罪，累犯，處有期徒刑捌月。扣案如附表丁編號22所示之物沒收。林信宏犯三人以上共同詐欺取財未遂罪，處有期徒刑陸月。扣案如附表丁編號23至24所示之物均沒收。張博鏞犯三人以上共同詐欺取財未遂罪，處有期徒刑柒月。扣案如附表丁編號25至27所示之物均沒收。 16 附表一編號16 李豐成犯三人以上共同詐欺取財未遂罪，處有期徒刑玖月。扣案如附表乙編號1 至9 所示之物均沒收。李豐佑犯三人以上共同詐欺取財未遂罪，處有期徒刑玖月。扣案如附表丁編號1 至21所示之物均沒收。林伯彥犯三人以上共同詐欺取財未遂罪，處有期徒刑玖月。扣案如附表丙編號1 至10所示之物均沒收。沈江育犯三人以上共同詐欺取財未遂罪，處有期徒刑捌月。扣案如附表乙編號10至16所示之物均沒收。詹閎聿犯三人以上共同詐欺取財未遂罪，累犯，處有期徒刑捌月。扣案如附表乙編號17至19所示之物均沒收。温子齊犯三人以上共同詐欺取財未遂罪，累犯，處有期徒刑柒月。扣案如附表丙編號11至14所示之物均沒收。許鎮邦犯三人以上共同詐欺取財未遂罪，累犯，處有期徒刑捌月。扣案如附表丁編號22所示之物沒收。林信宏犯三人以上共同詐欺取財未遂罪，處有期徒刑陸月。扣案如附表丁編號23至24所示之物均沒收。張博鏞犯三人以上共同詐欺取財未遂罪，處有期徒刑柒月。扣案如附表丁編號25至27所示之物均沒收。 17 附表一編號17 李豐成犯三人以上共同詐欺取財未遂罪，處有期徒刑玖月。扣案如附表乙編號1 至9 所示之物均沒收。李豐佑犯三人以上共同詐欺取財未遂罪，處有期徒刑玖月。扣案如附表丁編號1 至21所示之物均沒收。林伯彥犯三人以上共同詐欺取財未遂罪，處有期徒刑玖月。扣案如附表丙編號1 至10所示之物均沒收。沈江育犯三人以上共同詐欺取財未遂罪，處有期徒刑捌月。扣案如附表乙編號10至16所示之物均沒收。許鎮邦犯三人以上共同詐欺取財未遂罪，累犯，處有期徒刑捌月。扣案如附表丁編號22所示之物沒收。林信宏犯三人以上共同詐欺取財未遂罪，處有期徒刑陸月。扣案如附表丁編號23至24所示之物均沒收。 18 附表一編號18 李豐成犯三人以上共同詐欺取財未遂罪，處有期徒刑玖月。扣案如附表乙編號1 至9 所示之物均沒收。李豐佑犯三人以上共同詐欺取財未遂罪，處有期徒刑玖月。扣案如附表丁編號1 至21所示之物均沒收。林伯彥犯三人以上共同詐欺取財未遂罪，處有期徒刑玖月。扣案如附表丙編號1 至10所示之物均沒收。沈江育犯三人以上共同詐欺取財未遂罪，處有期徒刑捌月。扣案如附表乙編號10至16所示之物均沒收。許鎮邦犯三人以上共同詐欺取財未遂罪，累犯，處有期徒刑捌月。扣案如附表丁編號22所示之物沒收。林信宏犯三人以上共同詐欺取財未遂罪，處有期徒刑陸月。扣案如附表丁編號23至24所示之物均沒收。 19 附表一編號19 李豐成犯三人以上共同詐欺取財未遂罪，處有期徒刑玖月。扣案如附表乙編號1 至9 所示之物均沒收。李豐佑犯三人以上共同詐欺取財未遂罪，處有期徒刑玖月。扣案如附表丁編號1 至21所示之物均沒收。林伯彥犯三人以上共同詐欺取財未遂罪，處有期徒刑玖月。扣案如附表丙編號1 至10所示之物均沒收。沈江育犯三人以上共同詐欺取財未遂罪，處有期徒刑捌月。扣案如附表乙編號10至16所示之物均沒收。許鎮邦犯三人以上共同詐欺取財未遂罪，累犯，處有期徒刑捌月。扣案如附表丁編號22所示之物沒收。林信宏犯三人以上共同詐欺取財未遂罪，處有期徒刑陸月。扣案如附表丁編號23至24所示之物均沒收。張博鏞犯三人以上共同詐欺取財未遂罪，處有期徒刑柒月。扣案如附表丁編號25至27所示之物均沒收。 20 附表一編號20 李豐成犯三人以上共同詐欺取財未遂罪，處有期徒刑玖月。扣案如附表乙編號1 至9 所示之物均沒收。李豐佑犯三人以上共同詐欺取財未遂罪，處有期徒刑玖月。扣案如附表丁編號1 至21所示之物均沒收。林伯彥犯三人以上共同詐欺取財未遂罪，處有期徒刑玖月。扣案如附表丙編號1 至10所示之物均沒收。沈江育犯三人以上共同詐欺取財未遂罪，處有期徒刑捌月。扣案如附表乙編號10至16所示之物均沒收。許鎮邦犯三人以上共同詐欺取財未遂罪，累犯，處有期徒刑捌月。扣案如附表丁編號22所示之物沒收。林信宏犯三人以上共同詐欺取財未遂罪，處有期徒刑陸月。扣案如附表丁編號23至24所示之物均沒收。 21 附表一編號21 李豐成犯三人以上共同詐欺取財未遂罪，處有期徒刑玖月。扣案如附表乙編號1 至9 所示之物均沒收。李豐佑犯三人以上共同詐欺取財未遂罪，處有期徒刑玖月。扣案如附表丁編號1 至21所示之物均沒收。林伯彥犯三人以上共同詐欺取財未遂罪，處有期徒刑玖月。扣案如附表丙編號1 至10所示之物均沒收。沈江育犯三人以上共同詐欺取財未遂罪，處有期徒刑捌月。扣案如附表乙編號10至16所示之物均沒收。詹閎聿犯三人以上共同詐欺取財未遂罪，累犯，處有期徒刑捌月。扣案如附表乙編號17至19所示之物均沒收。温子齊犯三人以上共同詐欺取財未遂罪，累犯，處有期徒刑柒月。扣案如附表丙編號11至14所示之物均沒收。許鎮邦犯三人以上共同詐欺取財未遂罪，累犯，處有期徒刑捌月。扣案如附表丁編號22所示之物沒收。林信宏犯三人以上共同詐欺取財未遂罪，處有期徒刑陸月。扣案如附表丁編號23至24所示之物均沒收。張博鏞犯三人以上共同詐欺取財未遂罪，處有期徒刑柒月。扣案如附表丁編號25至27所示之物均沒收。 22 附表一編號22 李豐成犯三人以上共同詐欺取財未遂罪，處有期徒刑拾月。扣案如附表乙編號1 至9 所示之物均沒收。李豐佑犯三人以上共同詐欺取財未遂罪，處有期徒刑玖月。扣案如附表丁編號1 至21所示之物均沒收。林伯彥犯三人以上共同詐欺取財未遂罪，處有期徒刑玖月。扣案如附表丙編號1 至10所示之物均沒收。沈江育犯三人以上共同詐欺取財未遂罪，處有期徒刑捌月。扣案如附表乙編號10至16所示之物均沒收。詹閎聿犯三人以上共同詐欺取財未遂罪，累犯，處有期徒刑捌月。扣案如附表乙編號17至19所示之物均沒收。温子齊犯三人以上共同詐欺取財未遂罪，累犯，處有期徒刑柒月。扣案如附表丙編號11至14所示之物均沒收。許鎮邦犯三人以上共同詐欺取財未遂罪，累犯，處有期徒刑捌月。扣案如附表丁編號22所示之物沒收。林信宏犯三人以上共同詐欺取財未遂罪，處有期徒刑陸月。扣案如附表丁編號23至24所示之物均沒收。張博鏞犯三人以上共同詐欺取財未遂罪，處有期徒刑柒月。扣案如附表丁編號25至27所示之物均沒收。 23 附表一編號23 李豐成犯三人以上共同詐欺取財未遂罪，處有期徒刑拾月。扣案如附表乙編號1 至9 所示之物均沒收。李豐佑犯三人以上共同詐欺取財未遂罪，處有期徒刑玖月。扣案如附表丁編號1 至21所示之物均沒收。林伯彥犯三人以上共同詐欺取財未遂罪，處有期徒刑玖月。扣案如附表丙編號1 至10所示之物均沒收。沈江育犯三人以上共同詐欺取財未遂罪，處有期徒刑捌月。扣案如附表乙編號10至16所示之物均沒收。詹閎聿犯三人以上共同詐欺取財未遂罪，累犯，處有期徒刑捌月。扣案如附表乙編號17至19所示之物均沒收。温子齊犯三人以上共同詐欺取財未遂罪，累犯，處有期徒刑柒月。扣案如附表丙編號11至14所示之物均沒收。許鎮邦犯三人以上共同詐欺取財未遂罪，累犯，處有期徒刑捌月。扣案如附表丁編號22所示之物沒收。林信宏犯三人以上共同詐欺取財未遂罪，處有期徒刑陸月。扣案如附表丁編號23至24所示之物均沒收。張博鏞犯三人以上共同詐欺取財未遂罪，處有期徒刑柒月。扣案如附表丁編號25至27所示之物均沒收。 24 附表一編號24 李豐成犯三人以上共同詐欺取財未遂罪，處有期徒刑拾月。扣案如附表乙編號1 至9 所示之物均沒收。李豐佑犯三人以上共同詐欺取財未遂罪，處有期徒刑玖月。扣案如附表丁編號1 至21所示之物均沒收。林伯彥犯三人以上共同詐欺取財未遂罪，處有期徒刑玖月。扣案如附表丙編號1 至10所示之物均沒收。沈江育犯三人以上共同詐欺取財未遂罪，處有期徒刑捌月。扣案如附表乙編號10至16所示之物均沒收。許鎮邦犯三人以上共同詐欺取財未遂罪，累犯，處有期徒刑捌月。扣案如附表丁編號22所示之物沒收。林信宏犯三人以上共同詐欺取財未遂罪，處有期徒刑陸月。扣案如附表丁編號23至24所示之物均沒收。 25 附表一編號25 李豐成犯三人以上共同詐欺取財未遂罪，處有期徒刑拾月。扣案如附表乙編號1 至9 所示之物均沒收。李豐佑犯三人以上共同詐欺取財未遂罪，處有期徒刑玖月。扣案如附表丁編號1 至21所示之物均沒收。林伯彥犯三人以上共同詐欺取財未遂罪，處有期徒刑玖月。扣案如附表丙編號1 至10所示之物均沒收。沈江育犯三人以上共同詐欺取財未遂罪，處有期徒刑捌月。扣案如附表乙編號10至16所示之物均沒收。許鎮邦犯三人以上共同詐欺取財未遂罪，累犯，處有期徒刑捌月。扣案如附表丁編號22所示之物沒收。林信宏犯三人以上共同詐欺取財未遂罪，處有期徒刑陸月。扣案如附表丁編號23至24所示之物均沒收。張博鏞犯三人以上共同詐欺取財未遂罪，處有期徒刑柒月。扣案如附表丁編號25至27所示之物均沒收。 26 附表一編號26 李豐成犯三人以上共同詐欺取財未遂罪，處有期徒刑玖月。扣案如附表乙編號1 至9 所示之物均沒收。李豐佑犯三人以上共同詐欺取財未遂罪，處有期徒刑玖月。扣案如附表丁編號1 至21所示之物均沒收。林伯彥犯三人以上共同詐欺取財未遂罪，處有期徒刑拾月。扣案如附表丙編號1 至10所示之物均沒收。沈江育犯三人以上共同詐欺取財未遂罪，處有期徒刑捌月。扣案如附表乙編號10至16所示之物均沒收。詹閎聿犯三人以上共同詐欺取財未遂罪，累犯，處有期徒刑捌月。扣案如附表乙編號17至19所示之物均沒收。温子齊犯三人以上共同詐欺取財未遂罪，累犯，處有期徒刑柒月。扣案如附表丙編號11至14所示之物均沒收。許鎮邦犯三人以上共同詐欺取財未遂罪，累犯，處有期徒刑捌月。扣案如附表丁編號22所示之物沒收。林信宏犯三人以上共同詐欺取財未遂罪，處有期徒刑陸月。扣案如附表丁編號23至24所示之物均沒收。張博鏞犯三人以上共同詐欺取財未遂罪，處有期徒刑柒月。扣案如附表丁編號25至27所示之物均沒收。 27 附表一編號27 李豐成犯三人以上共同詐欺取財未遂罪，處有期徒刑玖月。扣案如附表乙編號1 至9 所示之物均沒收。李豐佑犯三人以上共同詐欺取財未遂罪，處有期徒刑玖月。扣案如附表丁編號1 至21所示之物均沒收。林伯彥犯三人以上共同詐欺取財未遂罪，處有期徒刑拾月。扣案如附表丙編號1 至10所示之物均沒收。沈江育犯三人以上共同詐欺取財未遂罪，處有期徒刑捌月。扣案如附表乙編號10至16所示之物均沒收。許鎮邦犯三人以上共同詐欺取財未遂罪，累犯，處有期徒刑捌月。扣案如附表丁編號22所示之物沒收。林信宏犯三人以上共同詐欺取財未遂罪，處有期徒刑陸月。扣案如附表丁編號23至24所示之物均沒收。張博鏞犯三人以上共同詐欺取財未遂罪，處有期徒刑柒月。扣案如附表丁編號25至27所示之物均沒收。 28 附表一編號28 李豐成犯三人以上共同詐欺取財未遂罪，處有期徒刑玖月。扣案如附表乙編號1 至9 所示之物均沒收。李豐佑犯三人以上共同詐欺取財未遂罪，處有期徒刑玖月。扣案如附表丁編號1 至21所示之物均沒收。林伯彥犯三人以上共同詐欺取財未遂罪，處有期徒刑拾月。扣案如附表丙編號1 至10所示之物均沒收。沈江育犯三人以上共同詐欺取財未遂罪，處有期徒刑捌月。扣案如附表乙編號10至16所示之物均沒收。詹閎聿犯三人以上共同詐欺取財未遂罪，累犯，處有期徒刑捌月。扣案如附表乙編號17至19所示之物均沒收。温子齊犯三人以上共同詐欺取財未遂罪，累犯，處有期徒刑柒月。扣案如附表丙編號11至14所示之物均沒收。許鎮邦犯三人以上共同詐欺取財未遂罪，累犯，處有期徒刑捌月。扣案如附表丁編號22所示之物沒收。林信宏犯三人以上共同詐欺取財未遂罪，處有期徒刑陸月。扣案如附表丁編號23至24所示之物均沒收。張博鏞犯三人以上共同詐欺取財未遂罪，處有期徒刑柒月。扣案如附表丁編號25至27所示之物均沒收。 29 附表一編號29 李豐成犯三人以上共同詐欺取財未遂罪，處有期徒刑玖月。扣案如附表乙編號1 至9 所示之物均沒收。李豐佑犯三人以上共同詐欺取財未遂罪，處有期徒刑玖月。扣案如附表丁編號1 至21所示之物均沒收。林伯彥犯三人以上共同詐欺取財未遂罪，處有期徒刑拾月。扣案如附表丙編號1 至10所示之物均沒收。沈江育犯三人以上共同詐欺取財未遂罪，處有期徒刑捌月。扣案如附表乙編號10至16所示之物均沒收。許鎮邦犯三人以上共同詐欺取財未遂罪，累犯，處有期徒刑捌月。扣案如附表丁編號22所示之物沒收。林信宏犯三人以上共同詐欺取財未遂罪，處有期徒刑陸月。扣案如附表丁編號23至24所示之物均沒收。 30 附表一編號30 李豐成犯三人以上共同詐欺取財未遂罪，處有期徒刑玖月。扣案如附表乙編號1 至9 所示之物均沒收。李豐佑犯三人以上共同詐欺取財未遂罪，處有期徒刑玖月。扣案如附表丁編號1 至21所示之物均沒收。林伯彥犯三人以上共同詐欺取財未遂罪，處有期徒刑拾月。扣案如附表丙編號1 至10所示之物均沒收。沈江育犯三人以上共同詐欺取財未遂罪，處有期徒刑捌月。扣案如附表乙編號10至16所示之物均沒收。詹閎聿犯三人以上共同詐欺取財未遂罪，累犯，處有期徒刑捌月。扣案如附表乙編號17至19所示之物均沒收。許鎮邦犯三人以上共同詐欺取財未遂罪，累犯，處有期徒刑捌月。扣案如附表丁編號22所示之物沒收。林信宏犯三人以上共同詐欺取財未遂罪，處有期徒刑陸月。扣案如附表丁編號23至24所示之物均沒收。張博鏞犯三人以上共同詐欺取財未遂罪，處有期徒刑柒月。扣案如附表丁編號25至27所示之物均沒收。 31 附表一編號31 李豐成犯三人以上共同詐欺取財未遂罪，處有期徒刑玖月。扣案如附表乙編號1 至9 所示之物均沒收。李豐佑犯三人以上共同詐欺取財未遂罪，處有期徒刑玖月。扣案如附表丁編號1 至21所示之物均沒收。林伯彥犯三人以上共同詐欺取財未遂罪，處有期徒刑拾月。扣案如附表丙編號1 至10所示之物均沒收。沈江育犯三人以上共同詐欺取財未遂罪，處有期徒刑捌月。扣案如附表乙編號10至16所示之物均沒收。許鎮邦犯三人以上共同詐欺取財未遂罪，累犯，處有期徒刑捌月。扣案如附表丁編號22所示之物沒收。林信宏犯三人以上共同詐欺取財未遂罪，處有期徒刑陸月。扣案如附表丁編號23至24所示之物均沒收。 32 附表一編號32 李豐成犯三人以上共同詐欺取財未遂罪，處有期徒刑玖月。扣案如附表乙編號1 至9 所示之物均沒收。李豐佑犯三人以上共同詐欺取財未遂罪，處有期徒刑玖月。扣案如附表丁編號1 至21所示之物均沒收。林伯彥犯三人以上共同詐欺取財未遂罪，處有期徒刑拾月。扣案如附表丙編號1 至10所示之物均沒收。沈江育犯三人以上共同詐欺取財未遂罪，處有期徒刑捌月。扣案如附表乙編號10至16所示之物均沒收。許鎮邦犯三人以上共同詐欺取財未遂罪，累犯，處有期徒刑捌月。扣案如附表丁編號22所示之物沒收。林信宏犯三人以上共同詐欺取財未遂罪，處有期徒刑陸月。扣案如附表丁編號23至24所示之物均沒收。 33 附表一編號33 李豐成犯三人以上共同詐欺取財未遂罪，處有期徒刑玖月。扣案如附表乙編號1 至9 所示之物均沒收。李豐佑犯三人以上共同詐欺取財未遂罪，處有期徒刑玖月。扣案如附表丁編號1 至21所示之物均沒收。林伯彥犯三人以上共同詐欺取財未遂罪，處有期徒刑玖月。扣案如附表丙編號1 至10所示之物均沒收。沈江育犯三人以上共同詐欺取財未遂罪，處有期徒刑捌月。扣案如附表乙編號10至16所示之物均沒收。許鎮邦犯三人以上共同詐欺取財未遂罪，累犯，處有期徒刑捌月。扣案如附表丁編號22所示之物沒收。林信宏犯三人以上共同詐欺取財未遂罪，處有期徒刑陸月。扣案如附表丁編號23至24所示之物均沒收。 34 附表一編號34 李豐成犯三人以上共同詐欺取財未遂罪，處有期徒刑玖月。扣案如附表乙編號1 至9 所示之物均沒收。李豐佑犯三人以上共同詐欺取財未遂罪，處有期徒刑玖月。扣案如附表丁編號1 至21所示之物均沒收。林伯彥犯三人以上共同詐欺取財未遂罪，處有期徒刑玖月。扣案如附表丙編號1 至10所示之物均沒收。沈江育犯三人以上共同詐欺取財未遂罪，處有期徒刑捌月。扣案如附表乙編號10至16所示之物均沒收。許鎮邦犯三人以上共同詐欺取財未遂罪，累犯，處有期徒刑捌月。扣案如附表丁編號22所示之物沒收。林信宏犯三人以上共同詐欺取財未遂罪，處有期徒刑陸月。扣案如附表丁編號23至24所示之物均沒收。 35 附表一編號35 李豐成犯三人以上共同詐欺取財未遂罪，處有期徒刑玖月。扣案如附表乙編號1 至9 所示之物均沒收。李豐佑犯三人以上共同詐欺取財未遂罪，處有期徒刑玖月。扣案如附表丁編號1 至21所示之物均沒收。林伯彥犯三人以上共同詐欺取財未遂罪，處有期徒刑玖月。扣案如附表丙編號1 至10所示之物均沒收。沈江育犯三人以上共同詐欺取財未遂罪，處有期徒刑捌月。扣案如附表乙編號10至16所示之物均沒收。許鎮邦犯三人以上共同詐欺取財未遂罪，累犯，處有期徒刑捌月。扣案如附表丁編號22所示之物沒收。林信宏犯三人以上共同詐欺取財未遂罪，處有期徒刑陸月。扣案如附表丁編號23至24所示之物均沒收。 36 附表一編號36 李豐成犯三人以上共同詐欺取財未遂罪，處有期徒刑玖月。扣案如附表乙編號1 至9 所示之物均沒收。李豐佑犯三人以上共同詐欺取財未遂罪，處有期徒刑玖月。扣案如附表丁編號1 至21所示之物均沒收。林伯彥犯三人以上共同詐欺取財未遂罪，處有期徒刑玖月。扣案如附表丙編號1 至10所示之物均沒收。沈江育犯三人以上共同詐欺取財未遂罪，處有期徒刑捌月。扣案如附表乙編號10至16所示之物均沒收。詹閎聿犯三人以上共同詐欺取財未遂罪，累犯，處有期徒刑捌月。扣案如附表乙編號17至19所示之物均沒收。温子齊犯三人以上共同詐欺取財未遂罪，累犯，處有期徒刑柒月。扣案如附表丙編號11至14所示之物均沒收。許鎮邦犯三人以上共同詐欺取財未遂罪，累犯，處有期徒刑捌月。扣案如附表丁編號22所示之物沒收。林信宏犯三人以上共同詐欺取財未遂罪，處有期徒刑陸月。扣案如附表丁編號23至24所示之物均沒收。張博鏞犯三人以上共同詐欺取財未遂罪，處有期徒刑柒月。扣案如附表丁編號25至27所示之物均沒收。 37 附表一編號37 李豐成犯三人以上共同詐欺取財未遂罪，處有期徒刑玖月。扣案如附表乙編號1 至9 所示之物均沒收。李豐佑犯三人以上共同詐欺取財未遂罪，處有期徒刑玖月。扣案如附表丁編號1 至21所示之物均沒收。林伯彥犯三人以上共同詐欺取財未遂罪，處有期徒刑玖月。扣案如附表丙編號1 至10所示之物均沒收。沈江育犯三人以上共同詐欺取財未遂罪，處有期徒刑捌月。扣案如附表乙編號10至16所示之物均沒收。詹閎聿犯三人以上共同詐欺取財未遂罪，累犯，處有期徒刑捌月。扣案如附表乙編號17至19所示之物均沒收。温子齊犯三人以上共同詐欺取財未遂罪，累犯，處有期徒刑柒月。扣案如附表丙編號11至14所示之物均沒收。許鎮邦犯三人以上共同詐欺取財未遂罪，累犯，處有期徒刑捌月。扣案如附表丁編號22所示之物沒收。林信宏犯三人以上共同詐欺取財未遂罪，處有期徒刑陸月。扣案如附表丁編號23至24所示之物均沒收。張博鏞犯三人以上共同詐欺取財未遂罪，處有期徒刑柒月。扣案如附表丁編號25至27所示之物均沒收。 38 附表一編號38 李豐成犯三人以上共同詐欺取財未遂罪，處有期徒刑玖月。扣案如附表乙編號1 至9 所示之物均沒收。李豐佑犯三人以上共同詐欺取財未遂罪，處有期徒刑玖月。扣案如附表丁編號1 至21所示之物均沒收。林伯彥犯三人以上共同詐欺取財未遂罪，處有期徒刑玖月。扣案如附表丙編號1 至10所示之物均沒收。沈江育犯三人以上共同詐欺取財未遂罪，處有期徒刑捌月。扣案如附表乙編號10至16所示之物均沒收。許鎮邦犯三人以上共同詐欺取財未遂罪，累犯，處有期徒刑捌月。扣案如附表丁編號22所示之物沒收。林信宏犯三人以上共同詐欺取財未遂罪，處有期徒刑柒月。扣案如附表丁編號23至24所示之物均沒收。 39 附表一編號39 李豐成犯三人以上共同詐欺取財未遂罪，處有期徒刑玖月。扣案如附表乙編號1 至9 所示之物均沒收。李豐佑犯三人以上共同詐欺取財未遂罪，處有期徒刑玖月。扣案如附表丁編號1 至21所示之物均沒收。林伯彥犯三人以上共同詐欺取財未遂罪，處有期徒刑玖月。扣案如附表丙編號1 至10所示之物均沒收。沈江育犯三人以上共同詐欺取財未遂罪，處有期徒刑捌月。扣案如附表乙編號10至16所示之物均沒收。許鎮邦犯三人以上共同詐欺取財未遂罪，累犯，處有期徒刑捌月。扣案如附表丁編號22所示之物沒收。林信宏犯三人以上共同詐欺取財未遂罪，處有期徒刑柒月。扣案如附表丁編號23至24所示之物均沒收。 40 附表一編號40 李豐成犯三人以上共同詐欺取財未遂罪，處有期徒刑玖月。扣案如附表乙編號1 至9 所示之物均沒收。李豐佑犯三人以上共同詐欺取財未遂罪，處有期徒刑玖月。扣案如附表丁編號1 至21所示之物均沒收。林伯彥犯三人以上共同詐欺取財未遂罪，處有期徒刑玖月。扣案如附表丙編號1 至10所示之物均沒收。沈江育犯三人以上共同詐欺取財未遂罪，處有期徒刑捌月。扣案如附表乙編號10至16所示之物均沒收。許鎮邦犯三人以上共同詐欺取財未遂罪，累犯，處有期徒刑玖月。扣案如附表丁編號22所示之物沒收。林信宏犯三人以上共同詐欺取財未遂罪，處有期徒刑陸月。扣案如附表丁編號23至24所示之物均沒收。 41 附表一編號41 李豐成犯三人以上共同詐欺取財未遂罪，處有期徒刑玖月。扣案如附表乙編號1 至9 所示之物均沒收。李豐佑犯三人以上共同詐欺取財未遂罪，處有期徒刑玖月。扣案如附表丁編號1 至21所示之物均沒收。林伯彥犯三人以上共同詐欺取財未遂罪，處有期徒刑玖月。扣案如附表丙編號1 至10所示之物均沒收。沈江育犯三人以上共同詐欺取財未遂罪，處有期徒刑捌月。扣案如附表乙編號10至16所示之物均沒收。許鎮邦犯三人以上共同詐欺取財未遂罪，累犯，處有期徒刑玖月。扣案如附表丁編號22所示之物沒收。林信宏犯三人以上共同詐欺取財未遂罪，處有期徒刑陸月。扣案如附表丁編號23至24所示之物均沒收。 42 附表一編號42 李豐成犯三人以上共同詐欺取財未遂罪，處有期徒刑玖月。扣案如附表乙編號1 至9 所示之物均沒收。李豐佑犯三人以上共同詐欺取財未遂罪，處有期徒刑玖月。扣案如附表丁編號1 至21所示之物均沒收。林伯彥犯三人以上共同詐欺取財未遂罪，處有期徒刑玖月。扣案如附表丙編號1 至10所示之物均沒收。沈江育犯三人以上共同詐欺取財未遂罪，處有期徒刑捌月。扣案如附表乙編號10至16所示之物均沒收。詹閎聿犯三人以上共同詐欺取財未遂罪，累犯，處有期徒刑捌月。扣案如附表乙編號17至19所示之物均沒收。温子齊犯三人以上共同詐欺取財未遂罪，累犯，處有期徒刑柒月。扣案如附表丙編號11至14所示之物均沒收。許鎮邦犯三人以上共同詐欺取財未遂罪，累犯，處有期徒刑玖月。扣案如附表丁編號22所示之物沒收。林信宏犯三人以上共同詐欺取財未遂罪，處有期徒刑陸月。扣案如附表丁編號23至24所示之物均沒收。張博鏞犯三人以上共同詐欺取財未遂罪，處有期徒刑柒月。扣案如附表丁編號25至27所示之物均沒收。 43 附表一編號43 李豐成犯三人以上共同詐欺取財未遂罪，處有期徒刑玖月。扣案如附表乙編號1 至9 所示之物均沒收。李豐佑犯三人以上共同詐欺取財未遂罪，處有期徒刑拾月。扣案如附表丁編號1 至21所示之物均沒收。林伯彥犯三人以上共同詐欺取財未遂罪，處有期徒刑玖月。扣案如附表丙編號1 至10所示之物均沒收。沈江育犯三人以上共同詐欺取財未遂罪，處有期徒刑捌月。扣案如附表乙編號10至16所示之物均沒收。許鎮邦犯三人以上共同詐欺取財未遂罪，累犯，處有期徒刑捌月。扣案如附表丁編號22所示之物沒收。林信宏犯三人以上共同詐欺取財未遂罪，處有期徒刑陸月。扣案如附表丁編號23至24所示之物均沒收。張博鏞犯三人以上共同詐欺取財未遂罪，處有期徒刑柒月。扣案如附表丁編號25至27所示之物均沒收。 44 附表一編號44 李豐成犯三人以上共同詐欺取財未遂罪，處有期徒刑玖月。扣案如附表乙編號1 至9 所示之物均沒收。李豐佑犯三人以上共同詐欺取財未遂罪，處有期徒刑拾月。扣案如附表丁編號1 至21所示之物均沒收。林伯彥犯三人以上共同詐欺取財未遂罪，處有期徒刑玖月。扣案如附表丙編號1 至10所示之物均沒收。沈江育犯三人以上共同詐欺取財未遂罪，處有期徒刑捌月。扣案如附表乙編號10至16所示之物均沒收。許鎮邦犯三人以上共同詐欺取財未遂罪，累犯，處有期徒刑捌月。扣案如附表丁編號22所示之物沒收。林信宏犯三人以上共同詐欺取財未遂罪，處有期徒刑陸月。扣案如附表丁編號23至24所示之物均沒收。 45 附表一編號45 李豐成犯三人以上共同詐欺取財未遂罪，處有期徒刑玖月。扣案如附表乙編號1 至9 所示之物均沒收。李豐佑犯三人以上共同詐欺取財未遂罪，處有期徒刑拾月。扣案如附表丁編號1 至21所示之物均沒收。林伯彥犯三人以上共同詐欺取財未遂罪，處有期徒刑玖月。扣案如附表丙編號1 至10所示之物均沒收。沈江育犯三人以上共同詐欺取財未遂罪，處有期徒刑捌月。扣案如附表乙編號10至16所示之物均沒收。詹閎聿犯三人以上共同詐欺取財未遂罪，累犯，處有期徒刑捌月。扣案如附表乙編號17至19所示之物均沒收。温子齊犯三人以上共同詐欺取財未遂罪，累犯，處有期徒刑柒月。扣案如附表丙編號11至14所示之物均沒收。許鎮邦犯三人以上共同詐欺取財未遂罪，累犯，處有期徒刑捌月。扣案如附表丁編號22所示之物沒收。林信宏犯三人以上共同詐欺取財未遂罪，處有期徒刑陸月。扣案如附表丁編號23至24所示之物均沒收。張博鏞犯三人以上共同詐欺取財未遂罪，處有期徒刑柒月。扣案如附表丁編號25至27所示之物均沒收。 


附表乙（Ａ點機房）：

編號 扣案物 持有人 備註 1 筆記型電腦壹臺 李豐成 即本院109 年度院大型保字第35號扣押物品清單編號5所示之物。 2 手機壹支 李豐成 即本院109 年度院大型保字第35號扣押物品清單編號6所示之物。 3 手機壹支（含SIM 卡壹張） 李豐成 即本院109 年度院大型保字第35號扣押物品清單編號8所示之物。 4 新臺幣壹仟柒佰參拾伍元 李豐成  5 教戰守則參張 李豐成 即本院109 年度院大型保字第35號扣押物品清單編號11所示之物。 6 筆記型電腦壹臺（含行動硬碟壹只） 李豐成 即本院109 年度院大型保字第35號扣押物品清單編號12所示之物。 7 網路分享器貳臺 李豐成 即本院109 年度院大型保字第35號扣押物品清單編號13所示之物。 8 監視器主機壹台 李豐成 即本院109 年度院大型保字第35號扣押物品清單編號14所示之物。 9 手機壹支 李豐成 即本院109 年度院大型保字第35號扣押物品清單編號22所示之物。 10 筆記型電腦壹臺 沈江育 即本院109 年度院大型保字第35號扣押物品清單編號15所示之物。 11 筆記型電腦壹臺 沈江育 即本院109 年度院大型保字第35號扣押物品清單編號16所示之物。 12 博弈講稿（教戰守則）壹張 沈江育 即本院109 年度院大型保字第35號扣押物品清單編號17所示之物。 13 手機壹支 沈江育 即本院109 年度院大型保字第35號扣押物品清單編號18所示之物。 14 手機壹支 沈江育 即本院109 年度院大型保字第35號扣押物品清單編號19所示之物。 15 手機壹支 沈江育 即本院109 年度院大型保字第35號扣押物品清單編號20所示之物。 16 行動硬碟壹只 沈江育 即本院109 年度院大型保字第35號扣押物品清單編號21所示之物。 17 手機壹支 詹閎聿 即本院109 年度院大型保字第35號扣押物品清單編號1所示之物。 18 筆記型電腦壹臺 詹閎聿 即本院109 年度院大型保字第35號扣押物品清單編號2所示之物。 19 教戰手冊參張 詹閎聿 即本院109 年度院大型保字第35號扣押物品清單編號3所示之物。 


附表丙（Ｂ點機房）：

編號 扣案物 持有人 備註 1 筆記型電腦壹臺 林伯彥 即本院109 年度院大型保字第35號扣押物品清單編號34所示之物。 2 手機壹支 林伯彥 即本院109 年度院大型保字第35號扣押物品清單編號35所示之物。 3 手機壹支 林伯彥 即本院109 年度院大型保字第35號扣押物品清單編號36所示之物。 4 手機壹支 林伯彥 即本院109 年度院大型保字第35號扣押物品清單編號37所示之物。 5 手機壹支 林伯彥 即本院109 年度院大型保字第35號扣押物品清單編號38所示之物。 6 新臺幣陸仟參佰肆拾陸元 林伯彥  7 筆記型電腦壹臺 林伯彥 即本院109 年度院大型保字第35號扣押物品清單編號39所示之物。 8 路由器壹臺 林伯彥 即本院109 年度院大型保字第35號扣押物品清單編號40所示之物。 9 路由器壹臺 林伯彥 即本院109 年度院大型保字第35號扣押物品清單編號41所示之物。 10 監視器主機壹臺（含攝影鏡頭壹只） 林伯彥 即本院109 年度院大型保字第35號扣押物品清單編號42所示之物。 11 筆記型電腦壹臺 温子齊 即本院109 年度院大型保字第35號扣押物品清單編號30所示之物。 12 手機壹支 温子齊 即本院109 年度院大型保字第35號扣押物品清單編號31所示之物。 13 手機壹支 温子齊 即本院109 年度院大型保字第35號扣押物品清單編號32所示之物。 14 賭博網站手冊參張 温子齊 即本院109 年度院大型保字第35號扣押物品清單編號33所示之物。 


附表丁（Ｃ點機房）：

編號 扣案物 持有人 備註 1 筆記型電腦壹臺 李豐佑 即本院109 年度院大型保字第35號扣押物品清單編號47所示之物。 2 手機壹支 李豐佑 即本院109 年度院大型保字第35號扣押物品清單編號48所示之物。 3 手機壹支 李豐佑 即本院109 年度院大型保字第35號扣押物品清單編號49所示之物。 4 手機壹支 李豐佑 即本院109 年度院大型保字第35號扣押物品清單編號50所示之物。 5 手機壹支 李豐佑 即本院109 年度院大型保字第35號扣押物品清單編號51所示之物。 6 分享器壹臺 李豐佑 即本院109 年度院大型保字第35號扣押物品清單編號52所示之物。 7 新臺幣玖仟元 李豐佑  8 手機壹支 李豐佑 即本院109 年度院大型保字第35號扣押物品清單編號59所示之物。 9 手機壹支 李豐佑 即本院109 年度院大型保字第35號扣押物品清單編號60所示之物。 10 手機壹支 李豐佑 即本院109 年度院大型保字第35號扣押物品清單編號61所示之物。 11 手機壹支 李豐佑 即本院109 年度院大型保字第35號扣押物品清單編號62所示之物。 12 手機壹支 李豐佑 即本院109 年度院大型保字第35號扣押物品清單編號63所示之物。 13 手機壹支 李豐佑 即本院109 年度院大型保字第35號扣押物品清單編號64所示之物。 14 手機壹支 李豐佑 即本院109 年度院大型保字第35號扣押物品清單編號65所示之物。 15 手機壹支 李豐佑 即本院109 年度院大型保字第35號扣押物品清單編號66所示之物。 16 筆記型電腦壹臺 李豐佑 即本院109 年度院大型保字第35號扣押物品清單編號67所示之物。 17 筆記型電腦壹臺 李豐佑 即本院109 年度院大型保字第35號扣押物品清單編號68所示之物。 18 教戰守則參張 李豐佑 即本院109 年度院大型保字第35號扣押物品清單編號69所示之物。 19 監視器主機壹臺 李豐佑 即本院109 年度院大型保字第35號扣押物品清單編號70所示之物。 20 分享器壹臺 李豐佑 即本院109 年度院大型保字第35號扣押物品清單編號71所示之物。 21 分享器壹臺 李豐佑 即本院109 年度院大型保字第35號扣押物品清單編號72所示之物。 22 筆記型電腦壹臺 許鎮邦 即本院109 年度院大型保字第35號扣押物品清單編號58所示之物。 23 筆記型電腦壹臺 林信宏 即本院109 年度院大型保字第35號扣押物品清單編號56所示之物。 24 手機壹支 林信宏 即本院109 年度院大型保字第35號扣押物品清單編號57所示之物。 25 手機壹支 張博鏞 即本院109 年度院大型保字第35號扣押物品清單編號44所示之物。 26 手機壹支 張博鏞 即本院109 年度院大型保字第35號扣押物品清單編號45所示之物。 27 分享器壹臺 張博鏞 即本院109 年度院大型保字第35號扣押物品清單編號46所示之物。 


附錄本案論罪科刑法條：
組織犯罪防制條例第3條第1項後段發起、主持、操縱或指揮犯罪
組織者，處 3 年以上 10 年以下有期徒刑，得併科新臺幣 1 億
元以下罰金；參與者，處 6 月以上 5 年以下有期徒刑，得併科
新臺幣 1 千萬元以下罰金。但參與情節輕微者，得減輕或免除
其刑。中華民國刑法第339條之4第2項、第1項第2款犯第 339 條
詐欺罪而有下列情形之一者，處 1 年以上 7 年以下有期徒刑，
得併科 1 百萬元以下罰金：
一、冒用政府機關或公務員名義犯之。二、三人以上共同犯之。
    前項之未遂犯罰之。